【裁判字號】    97,交聲,2348
【裁判日期】    971208
【裁判案由】    交管條例聲異
【裁判全文】
臺灣板橋地方法院交通事件裁定        97年度交聲字第2348號
原處分機關  交通部公路總局臺北區監理所板橋監理站
異  議  人
即受處分人  甲○○
上列異議人即受處分人因違反道路交通管理處罰條例案件，對於
交通部公路總局臺北區監理所板橋監理站中華民國97年9 月2 日
以板監裁字裁41-C00000000號所為之處分（原舉發案號：臺北縣
政府北縣警交字第C00000000 號），聲明異議，本院裁定如下：
    主  文
異議駁回。
    理  由
一、原處分意旨略以：異議人即受處分人甲○○於民國九十七年
    六月七日下午一時許，騎乘車牌號碼ＲＩＺ—９７０號輕型
    機車，行經臺北縣板橋市○○路○段、板新路口時，因騎乘
    機車未依標誌指示以兩段方式進行左轉彎而違規，經臺北縣
    政府警察局海山分局警員以北縣警交字第Ｃ0000000
    0號違反道路交通管理事件通知單當場舉發，爰依道路交通
    管理處罰條例第四十八條第一項第二款、第六十三條第一項
    第一款之規定，裁處罰鍰新臺幣（下同）六百元，並記違規
    點數一點。
二、本件異議人則以：本件因交通標誌設施不當，致伊於該路口
    逕行左轉，並非有意違規，本件裁罰顯有違誤，為此聲明異
    議，請求撤銷原處分云云。
三、按機器腳踏車行駛至交岔路口，其轉彎應依標誌或標線之規
    定行駛，道路交通安全規則第九十九條第二項定有明文。又
    汽車（包括機器腳踏車）駕駛人轉彎時，不依標誌、標線、
    號誌指示者，處六百元以上一千八百元以下罰鍰，並記違規
    點數一點，道路交通管理處罰條例第四十八條第一項第二款
    、第六十三條第一項第一款復有明定。
四、經查：異議人甲○○於上開時、地騎乘車號ＲＩＺ—９７０
    號輕型機車，並未以兩段式進行左轉彎，經警當場攔停舉發
    之事實，業據異議人自承在卷，並有臺北縣政府警察局舉發
    違反道路交通管理事件通知單一紙附卷可佐，堪予認定。再
    查，異議人違規左轉之臺北縣板橋市○○路○段與板新路之
    交岔路口前號誌桿上，確實設有機慢車應以兩段方式左轉之
    指示標誌，路口亦設有機慢車左轉待轉區線乙節，另有臺北
    縣政府警察局海山分局九十七年七月九日北縣警海交裁字第
    ０９７００２７３００號函在卷可稽，並有異議人檢附之現
    場照片三張在卷可憑，則揆諸道路交通安全規則第九十九條
    第二項之規定，異議人騎乘機車行經上開路口時，其左轉彎
    自應優先遵守現場標誌之指示，異議人辯稱：內側車道如未
    禁行機車時，通常就可以直接左轉彎云云，尚非有據。又觀
    諸異議人所提出之現場照片，設於路口之機慢車左轉待轉區
    線，於本案違規現場前方之中山路一段與觀光街交岔口即可
    看見，而機慢車兩段左轉標誌雖設於停止線後方，然其位置
    已相當於鄰近商家一樓天花板之高度，遠高於一般車輛，機
    車騎士騎乘機車進入路口前，亦當能清晰辨識，並無所謂號
    誌設置不當之情形。況異議人於本院九十七年十月十六日訊
    問時，復當庭供稱：伊居住在臺北縣板橋市已近二十年，違
    規地點與伊住所距離僅約一公里，平常也會開車經過等情在
    卷，益徵異議人對於該路口騎乘機車須依標誌以兩段方式進
    行左轉彎之情，實難諉為不知，故其辯稱：本案兩段式左轉
    之標誌設置不當，伊非故意違規云云，要屬無據，當非可採
    。
五、從而，異議人於前揭時、地，確有騎乘機車未依標誌指示以
    兩段方式進行左轉彎之違規，堪予認定。從而原處分機關援
    引首揭規定，裁處罰鍰六百元，並記違規點數一點，於法並
    無違誤，應予維持。本件異議人之異議為無理由，應予駁回
    。
據上論斷，應依道路交通管理處罰條例第八十七條第二項，道路
交通案件處理辦法第十九條，裁定如主文。
中    華    民    國    97    年    12    月    8     日
                  交通法庭  法  官  劉元斐
上列正本證明與原本無異。
如不服本裁定，應於裁定送達後五日內敘明抗告理由，向本院提
出抗告狀。
                            書記官  張懿端
中    華    民    國    97    年    12    月    9     日


司法院資訊處製作；財團法人民間司法改革基金會備份。
